【裁判字號】    95,易,95
【裁判日期】    950524
【裁判案由】    竊盜
【裁判全文】
臺灣花蓮地方法院刑事判決                95年度易字第95號
    公  訴  人  臺灣花蓮地方法院檢察署檢察官
    被      告  甲○○
上列被告因竊盜案件，經檢察官提起公訴（94年度偵字第4128號）
，本院判決如下：
    主  文
甲○○無罪。
    理  由
一、公訴意旨略以：被告甲○○意圖為自己不法之所有，於民國
    94年8月8日下午2時許，無故侵入花蓮縣吉安鄉○○村○○○
    街183 巷43號屋內（無故侵入住宅部分未據告訴），竊取乙
    ○○所有之BENQ牌S680型行動電話1支（序號為00000000000
    0000號），得手後插入不知情之吳鎮珪提供的0000000000號
    SIM卡1 張，供己撥接電話使用，因認被告涉有刑法第320條
    第1項之竊盜罪嫌。
二、按犯罪事實應依證據認定之，無證據不得認定犯罪事實；又
    不能證明被告犯罪者，應諭知無罪之判決，刑事訴訟法第15
    4條第2項、第301條第1項分別定有明文。再所謂認定犯罪事
    實之證據，係指足以認定被告確有犯罪行為之積極證據而言
    ，苟未能發現相當證據，或證據不足為不利於被告事實之認
    定時，即應為有利於被告之認定，更不必有何有利之證據，
    亦不能以推測或擬制之方法，以為裁判基礎（最高法院29年
    度上字第3105號、40年度臺上字第86號、56年度臺上字第80
    7號判例意旨參照）。
三、公訴人認被告涉有竊盜罪嫌，無非係以證人乙○○證稱其位
    於前揭地點之住所於上開時間遭竊；證人吳鎮珪證稱曾見過
    被告使用上開被害人乙○○失竊之同型行動電話；證人林世
    弘證稱被告曾於94年8月13日上午7時36分，以0000000000號
    之行動電話號碼與其聯絡；行動電話查詢單明細乙份證明被
    告於94年8月13日上午7時36分，以0000000000號之行動電話
    號碼聯絡證人林世弘時，是使用被害人乙○○失竊之前揭行
    動電話等，為其所憑之論據。訊據被告固不否認其曾於94年
    8 月13日，將吳鎮珪提供之上開SIM卡1張插入被害人乙○○
    失竊之前揭行動電話內，供其撥接電話使用，核與檢察官據
    以起訴之上開證據相符，此部分事實自堪信為真實。惟被告
    堅決否認有何竊盜之犯行，辯稱：該行動電話是1 個年約30
    歲、綽號「饅頭」之男子拿給伊使用的，他沒有說那支行動
    電話是從何而來，伊在進行本件準備程序時，本來想要認罪
    算了，但經過法官提示被害人乙○○之證詞，發現她失竊的
    東西不只行動電話而已，所以無法認罪，但伊願意承認自己
    所為涉犯收受贓物等語。經查：檢察官據以起訴之上開證據
    ，至多僅能證明被告曾於94年8 月13日使用被害人乙○○失
    竊之前揭行動電話1 支，尚無從證明被告即為侵入被害人乙
    ○○住處行竊之人，故檢察官所訴事實已有舉證不足之情形
    ；再據證人乙○○所述，其住所於94年8 月8日下午2時許，
    除失竊上開行動電話1支外，尚遭竊手提電腦1 台、攝影機1
    台、掌上型電腦1 台、數位相機1台、白色珍珠項鍊1條、紀
    念套幣1 組、美金及加幣1批等物（見警卷第6頁），然遍查
    全卷，警方並未在被告於94年8 月間之居所即證人吳鎮珪之
    住處，查獲該等其餘失竊之物品，證人吳鎮珪亦證稱：不知
    道被害人乙○○之其他失竊物品在何處等語（見警卷第3 頁
    ），顯見證人吳鎮珪與被告同住時，未曾見過被告持有該等
    物品甚明，故本件客觀事證既顯現被告僅曾持有上揭行動電
    話1支，而未曾持有其餘贓物，則被告辯稱該行動電話1支是
    他人交付與其使用等語，即非屬無稽；又被告於本院審理時
    ，當庭表明願意承認自己收受贓物，但無法承認犯有竊盜罪
    ，顯見其於本案有所辯解，目的並非要推卸責任，益證其所
    辯具有可信性。綜上所述，本件檢察官所舉證據不能證明被
    告即為行竊之人，且被告所為辯解亦屬可採，此外，本院查
    無其他積極證據足資證明被告確有竊盜犯行，本件不能證明
    被告犯罪，揆諸首揭法條及判例意旨，爰為被告無罪之諭知
    。
四、至於被告所為涉有之收受贓物罪嫌，應移由檢察官另行偵辦
    ，附此敘明。
據上論斷，應依刑事訴訟法第301條第1項之規定，判決如主文。
本件經檢察官張立言到庭執行職務。
中    華    民    國    95    年    5     月    24    日
                        臺灣花蓮地方法院刑事第三庭
                            審判長法  官    鄭培麗
                                  法  官    張嘉芬
                                  法  官    鄭光婷
上列正本證明與原本無異。
如對本判決不服，應於送達後10日內，向本院提出上訴狀。（應
抄附繕本）
                                  書記官
中    華    民    國    95    年    5     月    29     日


司法院資訊處製作；財團法人民間司法改革基金會備份。
